【裁判字號】    95,台抗,5
【裁判日期】    950105
【裁判案由】    給付貨款
【裁判全文】
最高法院民事裁定                  九十五年度台抗字第五號
    抗  告  人  蓮強工程有限公司
                        巷28.
    法定代理人  李菊蓮
上列抗告人因與相對人富予實業股份有限公司間請求給付貨款事
件，對於中華民國九十四年十一月十六日台灣高等法院高雄分院
裁定（九十四年度上字第八四號），提起抗告，本院裁定如下：
    主  文
抗告駁回。
抗告訴訟費用由抗告人負擔。
    理  由
本件原法院以：按當事人提起第二審上訴，應於第一審判決正本
送達後二十日之不變期間內為之。當事人不在法院所在地住居者
，計算法定期間，應扣除其在途之期間。但有訴訟代理人住居法
院所在地，得為期間內應為之訴訟行為者，不在此限。民事訴訟
法第四百四十條、第一百六十二條第一項分別定有明文。故住居
法院所在地之訴訟代理人，受有得為上訴之特別委任者，雖當事
人本人不在法院所在地住居，計算上訴期間，亦不得扣除其在途
之期間。最高法院亦著有二十八年上字第一五二九號判例可資參
照。查，本件第一審判決正本，係於民國九十四年四月十五日由
抗告人於第一審委任之訴訟代理人蔡祥銘律師收受，有送達證書
在卷可稽，且蔡祥銘律師係受有得為上訴之特別委任，此亦有民
事委任狀一份附卷可資參憑。雖抗告人公司係設於高雄縣鳳山市
○○○路二八七巷二八號一樓，不在第一審臺灣高雄地方法院所
在地住居，惟抗告人於第一審既委任其事務所係設於高雄市○○
區○○路一○六號八樓之二之蔡祥銘律師（另委有唐治民律師）
為訴訟代理人，且蔡祥銘律師復受有特別委任，則揆諸上開民事
訴訟法第一百六十二條第一項之規定及最高法院判例意旨，本件
計算抗告人之上訴期間，自不得扣除其在途之期間。而本件第一
審判決正本，已於九十四年四月十五日由抗告人於第一審委任之
訴訟代理人蔡祥銘律師收受，如上所述，計算至九十四年五月五
日，已屆滿上訴期間，而該日並非國定假日、紀念日或星期例假
日，乃抗告人遲至同年五月六日始提出上訴書狀，核已逾上開不
變期間，其上訴即非合法，且此不合法之情形亦非可先命補正，
自應予以駁回云云。按「某甲在第一審委任某乙為訴訟代理人，
其委任書既載有為一切訴訟行為之權，即有受送達之權限，無須
再行指定其為送達代收人，雖某甲於書狀內仍為此項記載，究與
另行指定送達代收人之情形有別，其向第二審上訴時，既另行委
任某丙為訴訟代理人，並於委任書載明有為一切訴訟行為之權，
則此後送達文件，自應向其所改委之某丙為之」（本院四十三年
台抗字第九十二號判例參照）。查抗告人於第一審已委任蔡祥銘
律師、唐治民律師為其訴訟代理人，並有一切訴訟行為之權，即
有受送達之權限，無須再行指定其為送達代收人，抗告人雖再以
唐治民律師為送達代收人（見一審卷第二四頁），依前說明，究
與另行指定送達代收人之情形有別。第一審法院將判決書送達於
蔡祥銘律師，於法並無不合。從而抗告人遲誤上訴期間，原法院
予以裁定駁回其上訴，核無違誤。抗告意旨，指摘原裁定不當，
求予廢棄，非有理由。
據上論結，本件抗告為無理由。依民事訴訟法第四百九十五條之
一第一項、第四百四十九條第一項、第九十五條、第七十八條，
裁定如主文。
中    華    民    國  九十五  年    一    月    五    日
                      最高法院民事第八庭
                          審判長法官  朱  建  男
                                法官  顏  南  全
                                法官  許  澍  林
                                法官  袁  靜  文
                                法官  鄭  傑  夫
      本件正本證明與原本無異
                                      書  記  官
中    華    民    國  九十五  年    一    月  十六    日
                                               Ｒ


司法院資訊處製作；財團法人民間司法改革基金會備份。
